【裁判字號】    99,上訴,1288
【裁判日期】    990416
【裁判案由】    毒品危害防制條例
【裁判全文】
臺灣高等法院刑事判決                99年度上訴字第1288號
上  訴  人
即  被  告  甲○○
上列上訴人因違反毒品危害防制條例案件，不服臺灣板橋地方法
院99年度訴字第283號，中華民國99年2月26日第一審判決（起訴
案號：臺灣板橋地方法院檢察署98年度毒偵字第8033號），提起
上訴，本院判決如下：
    主  文
上訴駁回。
    理  由
一、依刑事訴訟法第350條、第361條、第362條、第367條規定，
    不服地方法院之第一審判決而上訴者，須提出上訴書狀，並
    應敘明具體理由，為上訴必備之程式；其所提出之書狀未敘
    述上訴理由，或僅曾以言詞陳述上訴理由者，均應於上訴期
    間屆滿後20日內補提理由書於第一審法院。第一審法院經形
    式審查，認逾期未補提上訴理由者，應定期間先命補正；逾
    期未補正者，為上訴不合法律上之程式，應以裁定駁回。倘
    已提出上訴理由，但所提非屬具體理由者，則由第二審法院
    以上訴不合法律上之程式，判決駁回。而所謂具體理由，必
    係依據卷內既有訴訟資料或提出新事證，指摘或表明第一審
    判決有何採證認事、用法或量刑等足以影響判決本旨之不當
    或違法，而構成應予撤銷之具體事由，始克當之（例如：依
    憑證據法則具體指出所採證據何以不具證據能力，或依憑卷
    證資料，明確指出所為證據證明力之判斷如何違背經驗、論
    理法則）；倘僅泛言原判決認定事實錯誤、違背法令、量刑
    失之過重或輕微，而未依上揭意旨指出具體事由，或形式上
    雖已指出具體事由，然該事由縱使屬實，亦不足以認為原判
    決有何不當或違法者（例如：對不具有調查必要性之證據，
    法院未依聲請調查亦未說明理由，或援用證據不當，但除去
    該證據仍應為同一事實之認定），皆難謂係具體理由，俾與
    第二審上訴制度旨在請求第二審法院撤銷、變更第一審不當
    或違法之判決，以實現個案救濟之立法目的相契合，並節制
    濫行上訴（參照最高法院97年度台上字第892 號刑事判決意
    旨）。
二、本件被告不服原審判決，提起上訴，其於民國（下同）99年
    3 月16日提出上訴狀稱：「被告之案件單純，被告對案情坦
    承不諱，對於其行為甚感銘愧，然原判決判處有期徒刑8 月
    ，責以懲處，希望法院仍予被告一個警惕寬於懲處，能再重
    新量刑」云云。
三、查原審判決係認定：「被告前因施用第二級毒品案件，經臺
    灣板橋地方法院以98年度毒聲字第578 號裁定送觀察、勒戒
    後，認無繼續施用毒品之傾向，於98年7 月14日執行完畢釋
    放出所，並由臺灣板橋地方法院檢察署檢察官以98年度毒偵
    字第2326號、第2469號不起訴處分確定。詎其明知海洛因、
    甲基安非他命分係屬毒品危害防制條例第2條第2項第1 款、
    第2 款所定之第一級、第二級毒品，不得持有、施用，仍不
    知悔改，於前述觀察、勒戒執行完畢釋放後5 年內，復基於
    同時施用第一級毒品海洛因、第二級毒品甲基安非他命之犯
    意，於98年10月25日22時許，在臺北縣中和市○○街45號「
    青山汽車旅館」311 號房內，以將毒品海洛因及甲基安非他
    命粉末一起置入玻璃球內，再點火吸食之方式，同時施用海
    洛因及甲基安非他命毒品1次。嗣經警於翌日凌晨0時許，在
    上址實施臨檢盤查，扣得與本件施用毒品無關之甲基安非他
    命10包、海洛因1包、電子磅秤2台、分裝袋157個及分裝勺1
    支等物，並徵得其同意採集其尿液送驗後，檢驗結果呈嗎啡
    、甲基安非他命之陽性反應，而查悉上情等情，以被告所為
    係犯毒品危害防制條例第10條第1項、第2項之施用第一級毒
    品罪、第二級毒品罪。公訴人於起訴意旨雖認被告於前開時
    地係分別施用第一級、第二級毒品各1 次，惟公訴人於審理
    時，業已更正此部分事實為同時施用，核與被告於審理中之
    自白相符，是被告係以一行為同時觸犯施用第一級毒品與第
    二級毒品之2 罪，為想像競合犯，應從施用第一級毒品之重
    罪處斷。」原審判決並詳載其審酌科刑之一切情狀之理由稱
    ：「爰審酌被告雖經觀察、勒戒，卻仍未能斷戒施用毒品惡
    習，屢犯施用毒品之罪，顯見其戒治意志不堅，缺乏戒絕毒
    癮之動機，本應從重量刑以收刑罰教化之效，惟念其施用毒
    品係對己身殘害，並未造成他人具體危害，且於犯後坦承犯
    行，態度尚稱良好等一切情狀，量處處有期徒刑捌月」（原
    審判決第3 頁），故原審判決已就量刑刑度詳為審酌並明
    其理由，原審判決認事用法，核無違誤，量刑亦屬妥適，並
    無過重之情形，被告上訴意旨僅空泛指稱：「被告之案件單
    純，被告對案情坦承不諱，對於行為甚感銘愧，然原判決判
    處有期徒刑8 月，責以懲處，希望法院仍予被告一個警惕寬
    於懲處，能再重新量刑」云云，尚不足以影響原審判決量刑
    刑度之本旨，亦不足以認為原審判決有何不當或違法，核非
    上開法條規定之上訴應敘述之具體理由，此外，被告復未具
    體指摘原審判決關於認定事實、適用法律及量刑等事項，究
    竟有何違法或不當之具體情形。揆諸上開說明，本件上訴未
    敘述具體理由及不合法律上之程式，應予駁回，並不經言詞
    辯論為之。
據上論斷，應依刑事訴訟法第367條前段、第372條，判決如主文
。
中    華    民    國    99    年    4     月    16    日
                  刑事第三庭  審判長法  官  陳博志
                                    法  官  劉興浪
                                    法  官  許文章
以上正本證明與原本無異。
如不服本判決，應於收受送達後10日內向本院提出上訴書狀，其
未敘述上訴之理由者並得於提起上訴後10日內向本院補提理由書
（均須按他造當事人之人數附繕本）「切勿逕送上級法院」。
                                    書記官  蔡慧娟
中    華    民    國    99    年    4     月    16    日

司法院資訊處製作；財團法人民間司法改革基金會備份。
